【裁判字號】    95,訴,1138
【裁判日期】    950622
【裁判案由】    槍砲彈藥刀械管制等
【裁判全文】
臺灣板橋地方法院刑事判決              95年度訴字第1138號
公  訴  人  臺灣板橋地方法院檢察署檢察官
被      告  甲○○
                    （現另案
上列被告因違反槍砲彈藥刀械管制條例案件，經檢察官提起公訴
（九十五年度偵緝字第五○○號），於被告為有罪之陳述後，本
院合議庭裁定由受命法官獨任依簡式審判程序審理，茲判決如下
：
    主  文
甲○○未經許可，持有槍枝之主要組成零件，累犯，處有期徒刑
捌月，併科罰金新臺幣參萬元，罰金如易服勞役，以參佰元折算
壹日；扣案土造金屬滑套壹枝（含土造金屬槍機、土造金屬撞針
）沒收之。又寄藏贓物，累犯，處有期徒刑參月。以上所處有期
徒刑部分，應執行有期徒刑拾月。
    事  實
一、前案科刑執行紀錄：甲○○前因違反懲治盜匪條例及竊盜案
    件，經臺灣士林地方法院以七十九年度少訴緝字第二號判處
    有期徒刑七年及三月確定，經定應執行刑為七年，甫於民國
    九十三年十二月二十五日執行完畢（構成累犯）。又因違反
    麻醉藥品管理條例案件，經本院以八十六年度易字第一二二
    八號判處有期徒刑四月確定，於八十七年三月十九日執行完
    畢；又因違反毒品危害防制條例，經本院以九十四年度訴字
    第二六三二號判處有期徒刑一年確定，尚未執行（以上均不
    構成累犯）。
二、本案犯罪事實：
  (一)甲○○基於持有槍砲主要組成零件之犯意，未經主管機關許
    可，於九十四年四月、五月間某日，在臺北縣板橋市○○路
    之某商店，購買屬槍枝主要組成零件之土造金屬滑套乙枝（
    含土造金屬槍機、金屬撞針）而持有之，購得後即藏置於其
    向不知情之張泱仟（業由檢察官為不起訴處分）所借住位於
    臺北縣板橋市○○路○段七一巷八號之居處內。
  (二)甲○○另基於寄藏贓物之犯意，於九十四年初某日，在上址
    借住之居所內，受年籍不詳綽號「阿偉」成年男子之委託，
    收受如附表所示遭竊之贓物而為之寄藏。
三、查獲及移送起訴過程：
  (一)警於九十四年十月十三日十七時二十分許，在臺北縣板橋市
    ○○路○段七一巷八號查獲，並扣得上開土造金屬滑套乙枝
    （含土造金屬槍機、土造金屬撞針）及如附表所示之贓物。
  (二)案經臺北縣政府警察局板橋分局報告臺灣板橋地方法院檢察
    署檢察官偵查起訴。
    理  由
一、上揭犯罪事實，業據被告甲○○自白不諱，核與被害人侯華
    金、鍾振坤及吳育興之父吳坤隆於警詢中關於遭竊情形之供
    述，及證人張泱仟於偵查、警詢中關於被告借住上址之供述
    合致，復有卷附贓物認領保管單與扣案土造金屬滑套乙枝（
    含土造金屬槍機、土造金屬撞針）可資為證，堪信被告上開
    自白應與事實相符。又扣案土造金屬滑套乙枝（含土造金屬
    槍機、土造金屬撞針）經囑託鑑定結果，係仿COLT廠MKIV型
    半自動手槍製造之土造金屬滑套，可供同型制式半自動手槍
    組裝使用，屬內政部八十六年十一月二十四日台（八六）內
    警字第八六七○六八三號公告之槍枝主要組成零件，此有內
    政部警政署九十四年十月二十六日刑鑑字第○九四○一五九
    七五二號槍彈鑑定書及內政部九十五年三月十日內授警字第
    ○九五○八七○三二三號函存卷可稽。是以本件事證已臻明
    確，被告如事實欄所載之犯行足為認定，應予依法論科。
二、論罪科刑之法律適用：
  (一)核被告甲○○所為，係犯槍砲彈藥刀械管制條例第十三條第
    四項之未經許可持有槍枝之主要組成零件罪，及刑法第三百
    四十九條第二項之寄藏贓物罪。其前因違反懲治盜匪條例及
    竊盜案件，經臺灣士林地方法院以七十九年度少訴緝字第二
    號判處有期徒刑七年及三月確定，經定應執行刑為七年，甫
    於九十三年十二月二十五日執行完畢，此有臺灣高等法院被
    告前案紀錄表附卷足參，其於有期徒刑執行完畢後五年以內
    再犯本件最重本刑為有期徒刑以上之罪，為累犯，應依刑法
    第四十七條之規定加重其刑。又其所犯上開二罪間，犯意各
    別，行為互殊，應予分論併罰。
  (二)爰審酌被告有事實欄所載罪科刑紀錄，素行不佳，有臺灣高
    等法院被告前案紀錄表在卷可據，學歷為國民中學肄業（參
    被告警詢筆錄教育程度欄之記載），智識能力並無較一般人
    明顯不足之情形，及其本件持有槍枝主要組成零件及寄藏贓
    物之數量、行為所生之危險，與在本院審理中能坦承犯行之
    犯罪後態度等一切情狀，分別量處如主文所示之刑，罰金部
    分諭知易服勞役之標準，並就有期徒刑部分定其應執行之刑
    ，以資儆懲。
  (三)扣案土造金屬滑套乙枝（含土造金屬槍機、土造金屬撞針）
    為違禁物，應依刑法第三十八條第一項第一款併予宣告沒收
    。
據上論斷，應依刑事訴訟法第二百七十三條之一第一項、第二百
九十九條第一項前段、槍砲彈藥刀械管制條例第十三條第四項、
刑法第十一條前段、第三百四十九條第二項、第四十七條、第五
十一條第五款、第四十二條第二項、第三十八條第一項第一款、
罰金罰鍰提高標準條例第二條、現行法規所定貨幣單位折算新臺
幣條例第二條，判決如主文。
本案經檢察官曾文鐘到庭執行職務。
中    華    民    國    95    年    6     月    22    日
                  刑事第十庭    法  官  楊  博  欽
以上正本證明與原本無異
如不服本判決應於送達後十日內向本院提出上訴狀
                                書記官  李  慈  容
中    華    民    國    95    年    6     月    22    日
附錄本案論罪科刑法條全文：
槍砲彈藥刀械管制條例第十三條
  未經許可，製造、販賣或運輸槍砲、彈藥之主要組成零件者，
  處三年以上十年以下有期徒刑，，併科新台幣七百萬元以下罰
  金。
  未經許可，轉讓、出租或出借前項零件者，處一年以上七年以
  下有期徒刑，併科新台幣五百萬元以下罰金。
  意圖供自己或他人犯罪之用，而犯前二項之罪者，處五年以上
  有期徒刑，併科新台幣一千萬元以下罰金。
  未經許可，持有、寄藏或意圖販賣而陳列第一項所列零件者，
  處六月以上五年以下有期徒刑，併科新台幣三百萬元，併科新
  台幣 700 萬元以下罰金。
  第一項至第三項之未遂犯罰之。
中華民國刑法第三百四十九條
  收受贓物者，處三年以下有期徒刑、拘役或五百元以下罰金。
  搬運、寄藏、故買贓物或為牙保者，處五年以下有期徒刑、拘
  役或科或併科一千元以下罰金。
  因贓物變得之財物，以贓物論。
附表：
┌──┬─────────────┬──────────┐
│編號│物品                      │備註                │
├──┼─────────────┼──────────┤
│一  │吳育興之護照及臺胞證各乙本│吳育興於九十四年三月│
│    │                          │初某日時在臺北縣板橋│
│    │                          │市○○街十三號五樓住│
│    │                          │處內遭竊            │
├──┼─────────────┼──────────┤
│二  │侯華金之護照乙本          │侯華金於九十四年三月│
│    │                          │間某日時在臺北縣板橋│
│    │                          │市○○路○段十巷九號│
│    │                          │四樓住處內遭竊      │
├──┼─────────────┼──────────┤
│三  │鍾振坤之護照及臺胞證各乙本│鍾振坤於九十四年五月│
│    │                          │中旬某日時在臺北縣板│
│    │                          │橋市○○街七巷二三號│
│    │                          │之三住處內遭竊      │
└──┴─────────────┴──────────┘


司法院資訊處製作；財團法人民間司法改革基金會備份。
